【裁判字號】    99,簡上,59
【裁判日期】    990430
【裁判案由】    違反毒品危害防制條例
【裁判全文】
臺灣彰化地方法院刑事判決              99年度簡上字第59號
上  訴  人  臺灣彰化地方法院檢察署檢察官
被      告  甲○○
上列上訴人因被告違反毒品危害防制條例案件，不服本院99年度
簡字第186號中華民國99年2月26日第一審簡易判決（起訴案號：
99年度撤緩毒偵字第4號），提起上訴，本院管轄之第二審合議
庭判決如下：
    主      文
原判決撤銷。
甲○○施用第一級毒品，處有期徒刑陸月，如易科罰金，以新臺
幣壹仟元折算壹日。
    犯罪事實
一、甲○○前因施用毒品案件，經裁定送觀察、勒戒後，認無繼
    續施用毒品傾向，於民國93年4月28日釋放，並由檢察官於
    93年4月27日為不起訴處分確定。詎仍不思悔改，復基於施
    用第一級毒品海洛因之犯意，於97年1月29日17時許，在其
    彰化縣員林鎮○○里○○路318號住處，以將海洛因加水混
    合後，以注射針筒注射體內之方式，施用第一級毒品海洛因
    1次。嗣於97年1月31日14時40分許，為警在彰化縣永靖鄉○
    ○村○○路○段238巷24號前路旁查獲，經其同意採尿送驗，
    結果呈嗎啡陽性反應，始悉上情。
二、案經彰化縣警察局田中分局報請臺灣彰化地方法院檢察署檢
    察官偵查起訴。
    理  由
一、訊據被告對於上開事實坦承不諱，且其於97年1月31日為警
    採集之尿液，經送驗結果，確呈嗎啡陽性反應，此有彰化縣
    警察局田中分局委託檢驗尿液代號與真實姓名對照認證單及
    詮昕科技股份有限公司濫用藥物尿液檢驗報告各1紙在卷可
    稽，足徵被告之任意性自白與事實相符。
二、查被告前因施用毒品案件，經裁定送觀察、勒戒後，認無繼
    續施用毒品傾向，於93年4月28日釋放之事實，有臺灣高等
    法院被告前案紀錄表在卷可參，其於前開觀察、勒戒執行完
    畢釋放後5年內再有本案施用毒品犯行，自應依法追訴、審
    理。綜上，本件事證已臻明確，被告上開施用第一級毒品海
    洛因之犯行，堪予認定，應予依法論科。
三、按海洛因係毒品危害防制條例所定之第一級毒品，不得非法
    施用。核被告所為，係犯毒品危害防制條例第10條第1項之
    施用第一級毒品罪。被告為供施用而持有毒品之低度行為，
    應為施用之高度行為所吸收，不另論罪。
四、按以簡易判決處刑所科之刑以宣告緩刑、得易科罰金或得易
    服社會勞動之有期徒刑及拘役或罰金為限，刑事訴訟法第44
    9條第3項定有明文。本件原審以被告所犯毒品危害防制條例
    第10條第1項施用第一級毒品海洛因事證明確，據以論罪科
    刑，判處被告有期徒刑7月，固非無見，惟原審上開處刑已
    踰越上開刑事訴訟法第449條第3項規定之處刑範圍，尚有未
    洽，檢察官上訴意旨亦指摘及此，自應由本院將原判決撤銷
    改判。
五、爰審酌被告曾因施用毒品經送觀察、勒戒，而仍未知警惕又
    再犯本案之罪，足見其雖經觀察、勒戒之治療程序，仍未能
    徹底袪除施用毒品遠離毒害，顯未能善體國家設置觀察、勒
    戒機構，協助毒品施用者戒除毒害之良法美意，惟施用毒品
    本質上係戕害自身健康之行為，尚未嚴重破壞社會秩序或侵
    害他人權益，及其施用毒品之犯罪動機、目的、所生危害及
    犯罪後之態度等一切情狀，量處如主文第二項所示之刑，並
    諭知易科罰金之折算標準。
據上論斷，應依刑事訴訟法第455條之1第1項、第3項、第369條
第1項前段、第364條、第299條第1項前段，毒品危害防制條例第
10條第1項，刑法第11條前段、第41條第1項前段，判決如主文。
本案經檢察官林于人到庭執行職務。
中    華    民    國    99    年    4     月    30    日
                  刑事第一庭      審判長法官  余仕明
                                  法      官  鮑慧忠
                                  法      官  鄭舜元
以上正本證明與原本無異。
本件不得上訴。
中    華    民    國    99    年    4     月    30    日
                                  書  記  官  謝鈴玉
附錄本案論罪科刑法條全文：
毒品危害防制條例第10條
施用第一級毒品者，處 6 月以上 5 年以下有期徒刑。
施用第二級毒品者，處 3 年以下有期徒刑。

司法院資訊處製作；財團法人民間司法改革基金會備份。
